臺灣桃園地方法院民事判決　　　　　　　 94年度訴字第870號
原　　　告　甲○○
訴訟代理人　邱清銜律師
被　　　告　乙○○
　　　　　　丙○○
上列當事人間請求損害賠償事件，本院於民國94 年10 月5 日言
詞辯論終結，判決如下：
    主  文
被告應連帶給付原告新台幣壹佰肆拾萬貳仟陸佰零貳元，及自民
國九十四年七月九日起至清償日止，按年息百分之五計算之利息
。
訴訟費用由被告連帶負擔。
本判決第一項於原告以新台幣肆拾陸萬捌仟元為被告供擔保後，
得假執行。
    事實及理由
一、按因侵權行為涉訟者，得由行為地之法院管轄，民事訴訟法
    第15條第1 項定有明文。查本件原告係主張被告之傷害行為
    造成其損害，依據侵權行為之法律關係請求被告連帶負損害
    賠償責任，而被告之侵權行為係發生在桃園縣桃園市即在本
    院管轄區域內，揆諸前開規定，本院自有管轄權，合先敘明
    。
二、原告起訴主張：(一)被告2 人係從事鷹架工作之同事，於民國
    92年8 月5 日下班後，分別駕車一同返家，於當日晚間21時
    20分許，被告乙○○在桃園縣桃園市○○路與莊敬路口停等
    紅燈時，見原告及訴外人邱添成站在對向車道路邊交談，即
    認係對其出言辱罵，因而心生不滿，立即將車停下，步行至
    對面，大聲斥責，原告及訴外人邱添成備感莫名，3 人因而
    發生口角，此時仍在停等紅燈之被告丙○○，竟基於傷害他
    人身體之犯意，將車停放路邊，手持拐杖鎖步行至對面，被
    告乙○○見被告丙○○手持拐杖鎖前來協助，竟基於與被告
    丙○○共同傷害原告之犯意聯絡，由被告丙○○持拐杖鎖揮
    打原告之頭部1 下、左腳1 下，被告乙○○則徒手揮打訴外
    人邱添成頭部，原告及訴外人邱添成不敵，分別倒臥在地，
    原告因而受有左顱頂頭皮4 ×0.5 ×0.5 公分之裂傷、左膝
    臏骨骨折等傷害，被告2 人共同傷害原告之刑事部分，業經
    本院93年度訴字第45號刑事判決各處有期徒刑6 月，如易科
    罰金，以銀元300 元折算1 日確定在案，原告爰依民法第18
    5 條第1 項、第193 條第1 項及第195 條第1 項之規定，請
    求被告連帶負損害賠償責任。茲臚列請求項目及金額如下：
    (1)工作損失部分：原告原任職於百虹實業有限公司，因受有
    前揭傷害須住院或在家療養，無法按時上班，致遭解僱，依
    原告92年度各類所得扣繳暨免扣繳憑單所示之給付總額為新
    台幣（下同）337,000 元，因原告僅任職至92年7 月份，每
    月薪資平均為48,142元（337,000 ÷7 ＝48,142，元以下捨
    去）；原告自92年8 月5 日起至94年6 月5 日止，計22個月
　  ，減少之工作收入總計為1,059,124 元。(2)醫療費用部分：
    原告為醫治前揭所受之傷害，共支出醫療費用43,478元。(3)
    非財產上之損害部分：原告無端遭受此等橫禍，身心俱創，
    家中經濟頓失支柱而陷入困難，精神上受到莫大痛苦，請求
    非財產上之損害300,000 元等語。(二)並聲明：(1)除供擔保金
    額外，如主文所示。被告則以：對於刑事判決無意見，且刑
    事部分已易科罰金執行完畢等語置辯。並為答辯聲明：駁回
    原告之訴。
三、按當事人主張之事實，經他造於準備書狀或言詞辯論時或在
    受命法官、受託法官前自認者，無庸舉證；當事人對於他造
    主張之事實，於言詞辯論時不爭執者，視同自認。民事訴訟
    法第279 條第1 項及第280 條第1 項前段分別定有明文。本
    件原告主張之上開事實，業據其提出為被告所不爭執其真正
    本院93年度訴字第45號刑事判決書、中山醫院門診收據、敏
    盛綜合醫院醫療費用收據、桃新醫院收據、員工離職申請書
    、薪資證明單、畢業證書等為證，並經本院依職權調閱本院
    93年訴字第45號刑事卷宗（含臺灣桃園地方法院檢察署92年
    度偵字第17053 號偵查卷、93年度執字第6844號執行卷）查
    閱無訛，是原告之主張堪信為實在。
四、次按「數人共同不法侵害他人之權利者，連帶負損害賠償責
    任。」；「不法侵害他人之身體或健康者，對於被害人因此
    喪失或減少勞動能力或增加生活上之需要時，應負損害賠償
    責任。」；「不法侵害他人之身體、健康、名譽、自由、信
    用、隱私、貞操，或不法侵害其他人格法益而情節重大者，
    被害人雖非財產上之損害，亦得請求賠償相當之金額。」；
    民法第185 條第1 項前段、第193 條第1 項、第195 條第1
    項前段分別定有明文。本件被告共同不法侵害原告之身體，
    既經認定，依據前開規定，對於原告因而所受之損害即應負
    連帶賠償責任，茲就原告請求賠償之各項損害及金額是否允
    當，審究如下：
    (一)工作損失部分：原告主張其原係受僱於百虹實業有限公司
      ，每月薪資平均為48,142元，惟受有前揭傷害後已無法工
      作，致遭解僱，請求被告連帶賠償其自92年8 月5 日（原
      告係於92年8 月5 日下班後遭被告傷害，故其起算日應自
      92 年8月6 日起算）起至94年6 月5 日止，計22個月之工
      作損失，總計1,059,124 元（48,142×22），業據其提出
      員工離職申請書、薪資證明單及各類所得扣繳暨免扣繳憑
      單等為證，被告對此均未表爭執，是原告此部分之請求，
      應予准許。
    (二)醫療費用部分：原告主張支出醫療費用共43,478元，並提
      出中山醫院門診醫療費用收據12紙、敏盛綜合醫院醫療費
      用收據2 紙、桃新醫院收據5 紙（均為影本）為證，核其
      看診科別及項目屬醫療上所必要之支出，且為被告所不爭
      執，應予准許。
    (三)非財產上之損害部分：原告無端遭受此等橫禍，身心俱創
      ，精神上受有莫大痛苦，故請求被告連帶賠償非財產上之
      損害，洵屬有據。按慰撫金之賠償得參酌雙方身分資力與
      加害程度，及其他各種情形核定相當之數額（最高法院51
      年度台上字第223 號判例可資參照）。本件原告係二專畢
      ，名下有自用小客車2 輛；被告均係國中畢，從事鷹架工
      作，每月薪資約3 萬元，業據兩造陳明在卷，並經本院依
      職權函調之稅務電子閘門查詢財產所得資料在卷可按。本
      院審酌兩造身分、地位、經濟狀況及原告所受之精神上傷
      害等一切情狀，認原告請求300,000 元之非財產上損害尚
      稱適當，應予准許。
    (四)綜上所述，核計原告所受之損害為1,402,602 元（1,059,
      124 ＋43,478＋300,000）。
五、從而，原告依侵權行為法律關係，請求被告連帶給付原告1,
    402,6022元及自起訴狀繕本送達被告之翌日即94年7 月9 日
    起至清償日止，按年息5%計算之法定遲延利息，於法有據，
    應予准許。
六、原告陳明願供擔保，聲請宣告假執行，經核無不合，爰酌定
    相當擔保金額宣告之。
七、結論：本件原告之訴為有理由，依民事訴訟法第85第2 項及
    第390 條第2 項，判決如主文。
中　　華　　民　　國　　94　　年　　10　　月　　19　　日
                  民事第一庭    法　官　林淑鳳
以上正本係照原本作成。
如對本判決上訴，須於判決送達後20日內向本院提出上訴狀。
中　　華　　民　　國　　94　　年　　10　　月　　19　　日
                                書記官　黃楓茹
